【裁判字號】    99,事聲,43
【裁判日期】    990208
【裁判案由】    消債聲明異議
【裁判全文】
臺灣高雄地方法院民事裁定              99年度事聲字第43號
異  議  人  聯邦商業銀行股份有限公司
法定代理人  甲○○
相  對  人  乙○○
代  理  人  洪士宏律師
上列異議人與相對人間消費者債務清理事件，異議人對於民國98
年12月22日本院97年度司執消債更字第379 號所為更生方案認可
之裁定提出異議，本裁定如下：
    主  文
異議駁回。
聲請異議費用由異議人負擔。
  理  由
一、本件異議要旨略以：更生方案之條件是否公允，必須斟酌債
    務人之收入、積欠之緣由、生活支出，及所提更生方案是否
    使債權人受償金額不致過低等情，本件裁定認可之更生方案
    ，係認定相對人即債務人（下稱債務人）每月收入扣除其個
    人生活費用後，每月可清償新台幣（下同）15,006元，顯已
    盡其最大還款誠意，然債務人每月收入約30,000元，扣除個
    人生活必要費用11,309元後，尚餘18,691元，本件裁定認可
    之更生方案債務人每月僅需清償15,006元，其中差額3,685
    元若以更生期間為8 年計算，債權人短少受償之債權額為35
    3,760 元，是本件裁定認可之更生方案未考慮此部分，對債
    權人甚非公允，爰依法提出異議等語。
二、按消費者債務清理條例之制定，乃為使負債務之消費者得依
    本條例所定程序清理其債務，以調整其與債權人及其他利害
    關係人之權利義務關係，保障債權人之公平受償，謀求消費
    者經濟生活之更生，進而健全社會經濟之發展，另債權人會
    議可決之更生方案對不同意或未出席之債權人不公允者，法
    院應不認可更生方案，消費者債務清理條例第1 條、第63條
    第1 項第1 款分別定有明文。次按，消費者債務清理條例之
    制定，既係為使負債務之消費者得依本條例所定程序清理其
    債務，保障債權人之公平受償，以謀求消費者經濟生活之更
    生，故除有消費者債務清理條例第63條第1 項或第64條第2
    項所列所定之情形外，法院於認可更生方案時，尚非不得斟
    酌債務人之資力狀況，依照債務人所提更生方案之還款成數
    ，債務人所提之更生方案是否有浪費之情事，及債務人實際
    生活上若有特殊困難時，應否加以考慮等情狀，而裁量認可
    更生方案，合先敘明。
三、經查：
  (一)本件債務人聲請更生最初所提出之初步更生方案為每月償還
    10,000元，經司法事務官調查後，債務人提出確定為每月1
    期，共96期、每期清償15,006元之更生方案已大幅提高其還
    款額度，從而，司法事務官斟酌債務人所提更生方案，清償
    總金額達1,440,576 元，認其條件核屬公允、適當、可行。
    雖異議人認債務人每月應至少可清償18,691元云云。然查，
    債務人目前任職在英達德股份有限公司擔任技術員，依其98
    年7 至10月薪資單，其平均薪資約30,000元，然此係包括底
    薪、技術津貼、伙食費、全勤、輪班津貼及加班費始有上開
    金額，而債務人並非每月均可領取加班費及輪班津貼等薪資
    ，是債務人主張其每月平均薪資應低於30,000元，應非不實
    。縱以債務人每月收入30,000元計算，扣除債務人每月最低
    生活費用11,309元，所剩僅約1 萬8 千餘元，然其仍願每月
    清償15,006元，衡諸上情，本院債務人確已盡力清償，該更
    生方案條件，亦屬公平允當。
  (二)異議人主張更生方案中還款金額僅佔債務總額33.02 ％之條
    件有欠公允情事，本院為保障債權人之公平受償，以謀求消
    費者經濟生活之更生，業已於認可更生方案之裁定理由中詳
    述本件並無不得認可更生方案之情形及本院認為更生條件應
    屬公允之理由，而償還成數並非判斷更生方案是否公允之唯
    一標準，且債務人願將所提更生方案之清償期延長為8 年，
    足認債務人確有履行更生方案之誠意。
四、綜上，原裁定依此而認可該更生方案，依債務人之資力狀況
    、還款成數、將來之生活等情狀以觀，該更生方案之條件尚
    稱公允，異議人執前詞指摘原裁定為不當求予廢棄，應為無
    理由而應予駁回。
五、依消費者債務清理條例第15條、民事訴訟法第240 條之4第3
    項後段、第78條，裁定如主文。
中    華    民    國    99    年    2     月    8     日
                  民事第一庭  法    官  張茹棻
上為正本係照原本作成
如不服本裁定，應於裁定送達後10日內，以書狀向本院提出抗告
，並繳納抗告費新臺幣1 千元。
中    華    民    國    99    年    2     月    8     日
                              書 記 官  黃美秀

司法院資訊處製作；財團法人民間司法改革基金會備份。
